【裁判字號】    99,簡上,591
【裁判日期】    990826
【裁判案由】    妨害風化
【裁判全文】
臺灣板橋地方法院刑事判決             99年度簡上字第591號
上  訴  人  
即  被  告  丁○○
選任辯護人  謝志明律師
上列上訴人即被告因妨害風化案件，不服本院於民國99年4 月22
日所為之99年度簡字第3398號第一審簡易判決（聲請簡易判決處
刑案號：99年度偵字第9054號）提起上訴，本院管轄第二審合議
庭判決如下：
    主  文
原判決撤銷。
丁○○意圖使女子與他人為猥褻之行為，而容留以營利，處有期
徒刑貳月，如易科罰金，以新臺幣壹仟元折算壹日。扣案之電話
號碼為0000000000號SIM卡壹張沒收。
    事  實
一、丁○○基於意圖營利而媒介、容留女子與不特定男客為性交
    或猥褻行為之犯意，於民國99年3 月14日晚上，在臺北縣三
    重市○○街124 號2 樓內，媒介並容留成年女子丙○○，與
    不特定男客為性交行為（俗稱全套）或猥褻行為（俗稱半套
    ），每節以40分鐘計，半套每節收取新臺幣（下同）1 千元
    ，全套每節則收取2 千元，再由丙○○與丁○○五五拆帳。
    嗣於同日晚上10時許，男客戊○○進入店內表示欲從事性交
    易，丁○○出面接待並撥打其所有電話號碼為「0000000000
    」之行動電話要求丙○○前來從事性交易，戊○○在房內等
    候，隨後丙○○即進入上開房內一同褪去穿著衣物，並要求
    戊○○一同前往房間外之公共浴室沖洗，且於戊○○沖洗身
    體之際，為戊○○按摩及清洗生殖器等處後，丙○○復帶同
    戊○○返回房間內，嗣於同日晚上11時5 分許，在上址，經
    警臨檢當場查獲丁○○及正在房內準備從事性交易之丙○○
    與戊○○，並扣得0000000000及0000000000號SIM 卡各1 張
    、電話簿1 本、聯絡清單1 張、潤滑液2 瓶及保險套37枚等
    物。
二、案經臺北縣政府警察局三重分局報請臺灣板橋地方法院檢察
    署檢察官偵查後聲請簡易判決處刑。
    理  由
壹、程序部分：
一、有關警方在臺北縣三重市○○街124 號2 樓執行搜索、扣押
    程序，係經警員向在場者出示證件，並由被告丁○○簽具同
    意書一節，業據證人丙○○於警詢中證述明確（見99年度偵
    字第9054號偵查卷宗第15頁），復有臺北縣政府警察局三重
    分局搜索扣押筆錄及扣押物品目錄表各1 份、丁○○簽具之
    自願搜索同意書、照片7 張在卷可稽。參以被告丁○○對於
    上開搜索扣押程序全程在場，且就其所涉犯妨害風化案件中
    ，迭於警、偵訊程序時，均未提及警方搜索有何未經同意或
    違法情形，其於本院審理中始辯稱：伊沒有同意搜索云云，
    即難遽信。至於辯護人另辯稱：被告丁○○所簽立之自願搜
    索同意書不是在現場簽立等詞，惟卷附之自願受搜索同意書
    是否於現場簽立、扣案之物件是否均得以證明本件犯行等，
    均與扣案物取得之合法性無涉，則上開臨檢、搜索程序既屬
    合法，辯護意旨指稱本件扣案物品之證據取得程序不合法，
    容有誤會。
二、按被告以外之人於審判外之言詞或書面陳述，除法律有規定
    者外，不得作為證據，刑事訴訟法第159 條第1 項固定有明
    文。然被告以外之人於偵查中向檢察官所為之陳述，除顯有
    不可信之情況外，得為證據；被告以外之人於審判外之陳述
    ，雖不符同法第159 條之1 至之4 之規定，而經當事人於審
    判程式同意作為證據，法院審酌該言詞陳述或書面陳述作成
    時之情況，認為適當者，亦得為證據；又當事人、代理人或
    辯護人於法院調查證據時，知有第159 條第1 項不得為證據
    之情形，而未於言詞辯論終結前聲明異議者，視為有前項之
    同意，同法第159 條之1 第2 項、第159 條之5 亦分別定有
    明文。又刑事訴訟法第159 條之5 的立法意旨在於傳聞證據
    未經當事人之反對詰問予以核實，原則上先予排除。惟若當
    事人已放棄反對詰問權，於審判程式中表明同意該等傳聞證
    據可作為證據；或於言詞辯論終結前未聲明異議，基於尊重
    當事人對傳聞證據之處分權，及證據資料愈豐富，愈有助於
    真實發見之理念，上開傳聞證據亦均得資為證據。經查：
  (一)關於證人戊○○、丙○○、乙○於警詢中之陳述，係屬被告
    以外之人於審判外之言詞陳述，依刑事訴訟法第159 條之規
    定，屬於傳聞證據而不具證據能力，且因被告丁○○及選任
    辯護人於本件準備程序中已表示不同意作為本案證據使用，
    是以其等警詢之供述尚無證據能力。
  (二)關於證人戊○○於偵查中之陳述，係經檢察官諭知證人有具
    結之義務及偽證之處罰並命朗讀結文具結擔保其證言之真實
    性後，以證人身份，於檢察官面前完整、連續陳述其親身經
    歷，且查無證據顯示係遭受強暴、脅迫、詐欺、利誘等外力
    干擾情形，或在影響其心理狀況致妨礙其自由陳述等顯不可
    信之情況，而被告丁○○及選任辯護人復未能提出上開證人
    在偵查中所述有何其他顯不可信之情況，引用上開證人於檢
    察官面前所為陳述作為證據應屬適當，依刑事訴訟法第159
    條之1 第2 項之規定，自具證據能力。
貳、實體部分：
一、訊據被告丁○○固不否認於99年3 月14日，在臺北縣三重市
    ○○街124 號2 樓擔任推拿師，並有於99年3 月14日晚上10
    時許，撥打電話給丙○○，嗣經警察在上址房內查獲丙○○
    與戊○○從事性交易行為，並扣得0000000000及0000000000
    號之SIM 卡各1 張、電話簿1 本、聯絡清單1 張、潤滑液2 
    瓶及保險套37枚等物之事實，然矢口否認有何媒介、容留性
    交易之犯行，並辯稱：伊認識丙○○，但很久沒有聯絡，當
    天係因戊○○到店裡說要按摩，要叫小姐，伊看電視上有1
    本筆記本，翻開就有「美美」的名字，伊就打電話叫她，然
    後「美美」進來就進去幫客人按摩，並知道「美美」與戊○○從事性交易行為，而伊並沒有五五拆帳，又伊在店裡面也
    是推拿師，當天戊○○說要年輕的，所以才會打電話云云。
    惟查：
  (一)觀之證人戊○○於偵查中具結證稱：當天晚上伊跟朋友「小
    豬」一同前往三重市○○街124 號2 樓的娼妓館，伊等進入
    2 樓後，只有被告1 人在，被告就招呼伊與「小豬」，並開
    口詢問是否要按摩，然後說要先進去裡面1 間房間等一下，
    被告要打電話叫小姐，且跟伊等講說1 個人2 千元的按摩費
    ，1 個人2 千元40分鐘，伊與「小豬」就等了25分鐘，期間
    有聽到被告在打電話及翻簿子的聲音，又警察來查時，「小
    豬」不在現場，係因「小豬」嫌小姐太老就先走，而警察來
    查時，伊剛盥洗完，小姐跟伊都赤裸，伊就趴在床上，小姐
    幫伊按摩，又伊有跟小姐一起洗澡，小姐有撫摸並清洗伊的
    性器官，而伊去之前就知道要進行性交易等語歷歷（見同上
    偵查卷宗第67頁），其於本院審理中則具結證述：於99年3
    月14日晚上10點左右，伊跟1 個朋友一起到臺北縣三重市○○街124 號2 樓，去那邊就是要SEX ，又伊進去那個地址後
    ，外面大廳就只有被告1 人，被告就問伊是否要按摩，因伊
    是第一次去，所以應答部分都是由朋友處理，只是對話過程
    ，被告詢問是否按摩，代價是1 個人40分鐘1 千5 百元，朋
    友就說對並表示要年輕一點，被告說要等，要撥電話，就是
    要叫小姐，伊等了20分鐘，小姐才來，小姐來後，伊就跟小
    姐一起去盥洗，小姐就幫伊清洗身體包括生殖器等，洗完澡
    後，就去房間，伊全身赤裸趴在床上，小姐也是赤裸地幫伊
    按摩背部，之後門好像被撞開，小姐就說趕快穿衣服等語相
    符一致（見本院99年度簡上字第591 號卷第63至65背面頁）
    ，互核證人蕭夢倫於偵查及本院審理中證述之情節大致相符
    ，若不是其親身經歷，亦無可能於偵查及本院審理中就相關
    情節大致上猶能在事後清楚的描述具體內容，復有臺北縣政
    府警察局三重分局搜索扣押筆錄、扣押物品目錄表及照片7
    張等資料附卷可稽（見同上偵查卷宗第24至28、35至41頁）
    ，另有電話簿1 本、聯絡清單1 張、潤滑液2 瓶及保險套37
    枚等物扣案足憑，顯見被告洪寶月確實有於上開時、地為媒
    介、容留性交易之事實。至證人戊○○於偵查及警詢中指訴
    ：被告丁○○表示1 個人40分鐘2 千元等語，然其於本院審
    理中則證稱：被告丁○○說代價是1 個人40分鐘1 千5 百元
    等詞，雖證人戊○○就有關交易代價部分有不一致之情形，
    然由其證述確實係經由被告丁○○撥打電話叫小姐後，從事
    性交易等情之陳述，並無相異，是其證詞仍屬可信，尚不影
    響其證詞之憑信性。
  (二)又參以證人丙○○於本院審理中具結證稱：於99年3 月14日
    大概10點至11點左右，因丁○○打電話叫伊過去推拿，才前
    往台北縣三重市○○街124 號2 樓，又伊進去店裡頭沒多久
    ，警察就轟隆隆叫伊開門，並詢問在店裡面做什麼，伊就說
    推拿並沒有講半套服務，也有跟警察強調是客人自己去洗澡
    ，之後就前往警局作筆錄，伊大概有看一下警詢筆錄的內容
    ，但當初伊是說去推拿，警詢筆錄卻寫從事性交易，跟伊講
    的不一樣，其他大概一樣，筆錄上面記載說在伊身上查到保
    險套、潤滑液，這是真的，當天警察沒有跟伊講說要怎麼講
    ，另當天伊沒有到錢，如果有拿到錢，要跟丁○○拆帳，丁○○有跟伊說推拿完後會給伊5 百元，另當天推拿是推拿手
    跟肩膀，會帶保險套、潤滑液是因為買了就放在包包裡面，
    此外跟客人進房間後，有將房門關起來，並把內鎖鎖起來，
    這是習慣動作等語（見本院卷第59背面至66頁），其於警詢
    中證述：伊花名「美美」，跟丁○○係在咖啡廳認識的，今
    天伊係第1 次到那裡，之前都沒有去過該處，不知道該處所
    為何人所有，又今天係丁○○打電話給伊，問伊可不可以過
    去她店裡幫客人推拿按摩並從事半套服務，丁○○說1 次40
    分鐘，但伊不知道實際價格，只知道半套是1 千元，且與丁○○五五拆帳，伊就搭乘計程車前往，另伊只跟客人洗澡完
    後，就被警方查獲，警方在伊身上當場查扣保險套、潤滑液
    等語明確（見同上偵查卷宗第15至16頁），互核證人丙○○
    於警詢及本院審理中證述之情節大致相符，可見證人丙○○
    係因被告丁○○來電告知才前往上址，且證人丙○○當日若
    取得服務之代價須與被告丁○○拆帳等情。雖證人丙○○於
    本院審理中仍證述確實係被告丁○○來電要伊前往，且被告
    丁○○有表明五五拆帳，然其就服務內容改稱僅有推拿並沒
    有半套性服務云云，惟由證人戊○○於偵查及本院審理中之
    證詞明確證述有從事性交易，復佐以證人丙○○前往上址時
    ，有攜帶保險套及潤滑液之情事，可見證人丙○○於本院審
    理中有關被告丁○○僅通知伊來推拿並沒有從事性交易行為
    云云，乃屬迴護被告丁○○之詞，不足採信，是堪認被告丁○○確實有於上開時、地以電話通知丙○○來店與男客從事
    半套性交易，並表示與丙○○就性交易代價五五拆帳之情，
    被告丁○○辯稱：沒有拆帳云云，不可採信。
  (三)另徵之被告丁○○於警詢中供稱：當天戊○○跟朋友進來店
    裡，伊在客廳看電視，戊○○朋友沒有做就走了，只有戊○○表示要推拿，伊跟戊○○說推拿2 小時2 千元後，幫忙打
    電話叫小姐推拿，但沒有說要叫小姐從事性交易，又伊用電
    話通知丙○○過來，也是要丙○○過來幫客人推拿，並沒有
    要丙○○從事半套性交易，而伊也沒有跟丙○○講價錢，是
    丙○○自己講計時方式為1 次40分鐘，伊也沒有跟丙○○拆
    帳，也沒收到錢等詞（見同上偵查卷宗第8 至10頁）；其於
    偵查中另供述：當天警察查獲時，伊在客廳看電視，並沒有
    媒介性交易，只有跟戊○○講說按摩2 千元，且負責把戊○○帶進去房間，雖然伊也是推拿師，但戊○○要年輕的，剛
    好桌子上有1 本簿子，伊就打電話打打看，叫小姐來幫戊○○推拿，但不清楚他跟小姐在裡面做什麼，何況伊不是老闆
    ，小姐不是跟伊五五分帳云云（見同上偵查卷宗第67至68頁
    ）；其於本院準備程序中亦自承：伊認識丙○○，但很久沒
    有聯絡，雖然伊也是推拿師，但因戊○○到店裡說要按摩，
    要年輕的，要叫小姐，伊看到電視上有1 本筆記本，翻開就
    有「美美」的名字，才打電話叫「美美」，不知道為何「美
    美」會再叫乙○前來，又「美美」到店裡後，就進去幫客人
    推拿等詞（見本院卷第19背面頁），益徵被告丁○○有於上
    開時、地撥打電話叫花名「美美」的丙○○前來店裡一節。
    至被告丁○○雖辯稱：僅有介紹推拿，並沒有媒介性交易，
    並不知道丙○○跟戊○○在房間內做什麼云云。惟除證人戊○○及丙○○之上開證詞，足見被告丁○○所辯不可採外，
    復觀之被告丁○○於警詢、偵查及本院審理中均自承：伊係
    受雇於店裡的推拿師一節，則被告丁○○既身為推拿師，倘
    若其所辯為真，被告丁○○豈需大費周章以電話聯絡丙○○
    前來，並讓戊○○等候，此與常情有違。又稽證人戊○○於
    本院審理中另證述：當天都是小姐在帶的，一開始小姐進來
    就說要脫衣服，之後2 人就沒有穿衣服包著白色圍巾從房門
    走到房子最後的公共浴室去洗澡，洗完澡進入房間後，就把
    門關起來等語歷歷（見本院卷第65背面頁），則男客戊○○
    與小姐丙○○既有包裹浴巾到房間外面的公共浴室沖洗，被
    告丁○○豈有諉為不知之理。再衡以丙○○與男客戊○○在
    房間內時，丙○○有將房門關上並上鎖，而丙○○身上亦攜
    帶保險套及潤滑液之情，此業據證人戊○○、丙○○證述明
    確，亦於前述，可見店裡房間可上鎖等情甚明。雖被告丁○○辯稱：伊沒有媒介行為，也不知道他們在房間內作何事云
    云，然推拿必與客人有肌膚之接觸，倘若復於包廂內為之，
    則孤男寡女共處一室，勢啟人疑竇，終有引來檢警單位注意
    之時，則為免使人生疑，以利事業之經營，一般推拿或按摩
    店內部當採開放式空間最佳，若有包廂設備包廂亦應以不得
    上鎖為宜，何以被告丁○○所在之推拿店卻反其道而行，內
    部既非開放空間，房間又可上鎖，容任男女單獨聚於密閉斗
    室，在在令人懷疑店內暗藏春色，否則房間何須上鎖，足認
    被告丁○○顯有意阻擋或延遲他人上樓及進入房間內之用意
    ，堪認被告丁○○知悉丙○○在房間內從事猥褻或性交之行
    為，是被告丁○○辯稱：沒有媒介性交易，不知道他們在房
    內從事何事云云，亦不可採。
  (四)綜上所述，被告丁○○所辯不足採信。本件事證明確，其犯
    行堪以認定，應依法論科。
二、核被告丁○○所為，係犯刑法第231 條第1 項之圖利使人為
    性交行為罪。被告居間媒介後，復提供為性交行為之場所以
    容留，其媒介之低度行為應為容留之高度行為所吸收，不另
    論罪（最高法院94年度臺上字第6002號判決意旨參照）。原
    審審酌被告無前案紀錄，素行良好，然不思以正當途徑營利
    ，竟媒介女子與他人從事性交行為以獲利，足以助長色情風
    氣，兼橫其犯罪之動機、目的、手段等一切情狀，量處如主
    文所示之刑，並諭知易科罰金折算標準，並就扣案之電話號
    碼為「0000000000」、「0000000000」之SIM 卡各1 張為沒
    收之諭知，固非無見。惟查：按刑罰法令關於沒收之規定，
    兼採職權沒收主義與義務沒收主義。職權沒收，係指法院就
    屬於被告所有，供犯罪所用、預備用或因犯罪所得之物，仍
    得本於職權斟酌是否宣告沒收，例如刑法第38條第1 項第2
    款、第3 款、第3 項前段等規定屬之；義務沒收，則又可分
    為絕對義務沒收與相對義務沒收，前者指凡法條有：「不問
    屬於犯人與否，沒收之」之特別規定者屬之，法院就此等物
    品是否宣告沒收，無斟酌餘地，除已證明滅失者外，不問屬
    於犯人與否或有無查扣，均應宣告沒收，例如刑法第38條第
    1 項第1 款、第2 項、第200 條、第205 條、第209 條、第
    219 條、第266 條第2 項等規定屬之，後者則係指供犯罪所
    用、預備用或因犯罪所得，以屬於被告所有者為限，始應予
    以沒收，例如毒品危害防制條例第19條第1 項前段是，此有
    最高法院96年度台上字第7069號、93年度台上字第5088號判
    決意旨可參，查本件扣案之電話號碼「0000000000」、「00
    00000000」之SIM 卡各1 張固均係被告丁○○所有，揆諸上
    開說明，該扣案物仍須供本件犯罪所用，方可為沒收之宣告
    ，然本院審理中被告丁○○供稱：當天僅有以電話號碼「00
    00000000」與丙○○聯絡等語（見本院卷第67背面頁），原
    審見未及此，竟仍就非供本件犯罪所用之「0000000000」之
    SIM 卡1 張一併諭知沒收，容有未洽。此外，公訴意旨另以
    被告丁○○自99年3 月14日前某日起，在上址，媒介並容留
    成年女子乙○等人，與不特定男客從事性交易行為，以被告
    丁○○尚涉有刑法第231 條第1 項之圖利使人為性交行為，
    而媒介、容留以營利罪嫌云云。惟查，此部分並無事證證明
    被告丁○○犯罪，亦無其他積極證據足資認定被告有媒介乙○與不特定男客為性交之犯行，原應為無罪之諭知，惟公訴
    意旨認此部分與前開有罪部分有實質上一罪關係，爰不另為
    無罪之諭知，附此敘明。而本件上訴人即被告丁○○上訴理
    由否認犯罪，被告丁○○上訴部分雖無理由，然原判決既有
    上揭可議之處，自應由本院予以撤銷改判。爰審酌被告並無
    前科紀錄，素行良好，惟不思以正道取財，反藉容留、媒介
    女子與他人為性交行為以牟利，有害社會善良風俗，犯後否
    認犯行，態度不佳等一切情狀，量處如主文所示之刑，並諭
    知易科罰金之折算標準，以資懲儆。又扣案之電話號碼為「
    0000000000」號之SIM 卡1 張，為被告所有，供本件犯罪所
    用之物，業經被告丁○○陳明在卷，爰依刑法第38條第1 項
    第2 款規定，併予宣告沒收。至扣案之電話號碼為「000000
    0000」號之SIM 卡1 張，雖為被告所有，但非供本件犯罪所
    用之物，亦據被告丁○○供述明確，自不宣告沒收。此外，
    扣案之電話簿1 本、聯絡清單1 張、潤滑液2 瓶、未使用之
    保險套37枚，均無證據可供證明為被告丁○○所有，又非屬
    義務沒收之物，爰不予宣告沒收，附此敘明。
四、至被告及辯護人雖請求傳訊證人甲○○證明其非該店負責人
    一節，惟被告丁○○是否係該店之負責人，無礙於其為本案
    之犯行，故其聲請傳訊證人甲○○無必要關聯性，併此敘明
    。
五、據上論結，應依刑事訴訟法第455 條之1 第1 項、第3 項、
    第364 條、第369 條第1 項前段，刑法第231 條第1 項、第
    41條第1 項前段、第38條第1 項，刑法施行法第1 條之1 第
    1 項、第2 項但書，判決如主文。
本案經檢察官簡志祥到庭執行職務。
中    華    民    國    99    年    8     月    26    日
                  刑事第一庭審判長法  官  王復生
                  
                                  法  官  陳世旻

                                  法  官  連雅婷
以上正本證明與原本無異
不得上訴
                                  書記官  郭晉良

中    華    民    國    99    年    8     月    26    日
附錄本案論罪科刑法條全文：
中華民國刑法第231條（圖利使人為性交或猥褻罪）
意圖使男女與他人為性交或猥褻之行為，而引誘、容留或媒介以
營利者，處 5 年以下有期徒刑，得併科 10 萬元以下罰金。以
詐術犯之者，亦同。
公務員包庇他人犯前項之罪者，依前項之規定加重其刑至二分之
一。

司法院資訊處製作；財團法人民間司法改革基金會備份。
